【裁判字號】    95,訴,191
【裁判日期】    950629
【裁判案由】    違反毒品危害防制條例
【裁判全文】
臺灣屏東地方法院刑事判決               95年度訴字第191號
公  訴  人  臺灣屏東地方法院檢察署檢察官
被      告  甲○○
                    （
上列被告因違反毒品危害防制條例案件，經檢察官提起公訴（95
年度毒偵字第268 號）及移送併辦（95年度毒偵字第538 號、95
年度毒偵字第708 號、95年度毒偵字第709 號），被告已為有罪
之陳述，本院合議庭裁定改依簡式審判程序審理，判決如下：
    主  文
甲○○連續施用第一級毒品，累犯，處有期徒刑壹年。
    事  實
一、甲○○前於民國84年間因違反肅清煙毒條例案件，經本院以
    84年度訴字第98號判決判處有期徒刑3 年1 月確定，於85年
    8 月15日假釋出監，於假釋期間內，因違反肅清煙毒條例等
    案件，經本院以86年度訴字第854 號判決判處應執行有期徒
    刑3 年8 月，罰金5 萬元確定，於87年8 月15日入監服刑上
    揭殘刑及有期徒刑，嗣於90年9 月28日縮短刑期假釋出監，
    接續前揭判處罰金易服勞役之執行，而於90年11月21日罰金
    易服勞役執行完畢出監，嗣於92年10月26日因縮短刑期假釋
    期滿，未經撤銷以執行完畢論。
二、甲○○於93年間因施用毒品案件，經本院以93年度毒聲字第
    字第509 號裁定送觀察勒戒，認有繼續施用毒品之傾向，復
    經本院93年度毒聲字第572 號裁定令入戒治處所施以強制戒
    治，於戒治期間，經評定無繼續施以戒治之必要，而於94年
    4 月29日釋放出所，並經臺灣屏東地方法院檢察署檢察官以
    94年度戒毒偵字第68號為不起訴處分確定。詎其仍未戒絕毒
    癮，基於施用第一級毒品海洛因之概括犯意，自94年10月25
    日3 時許起至95年3 月23日15時止，在屏東縣萬丹鄉○○村
    ○○道路上，平均1 個月施用1 至2 次，連續以針筒注射海
    洛因或將海洛因摻入香菸內燃燒吸入煙霧之方式施用毒品多
    次，嗣分別於(1)94年11月16日15時15分許，在屏東縣屏東市
    ○○路221 巷內，為警查獲；(2)94年12月28日10時許，因涉
    嫌竊盜案件，在屏東縣萬丹鄉○○村○○路416 號前為警查
    獲，經同意採尿送驗後呈嗎啡陽性反應，始知上情；(3)95年
    1 月16日13時40分許，因甲○○為列管毒品人口，為警通知
    至警局報到，經採尿送驗後呈嗎啡陽性反應，始悉上情；(4)
    95年3 月25日13時50分許，在屏東縣屏東市○○○路與廣安
    路口，為警查獲，始悉上情。
二、案經屏東縣警察局屏東分局報告臺灣屏東地方法院檢察署檢
    察官偵查起訴及移送併案審理。
    理  由
一、上揭事實，訊據被告甲○○於偵查及本院審理中坦承不諱，
    而被告為警查獲後經採尿送檢驗結果，確呈嗎啡陽性反應，
    亦有臺灣檢驗科技股份有限公司94年11月18日濫用藥物尿液
    檢驗報告（報告編號KH2005B0000000號）、95年1 月18日濫
    用藥物尿液檢驗報告（報告編號KＺ000000000000號）、95年
    4 月4 日濫用藥物尿液檢驗報告（報告編號KＺ000000000000
    號）各1 紙及長榮大學95年1 月25日確認報告1 紙在卷可稽
    。上述鑑驗結果，均係檢驗機關本於專業知識及以精密儀器
    或科學檢驗方法所得之結論，自可憑信，足見被告自白與事
    實相符，堪以採信。被告前於93年間因施用毒品案件，經本
    院以93年度毒聲字第字第509 號裁定送觀察勒戒，認有繼續
    施用毒品之傾向，復經本院93年度毒聲字第572 號裁定令入
    戒治處所施以強制戒治，於戒治期間，經評定無繼續施以戒
    治之必要，而於94年4 月29日釋放出所，並經臺灣屏東地方
    法院檢察署檢察官以94年度戒毒偵字第68號為不起訴處分確
    定，有臺灣屏東地方法院檢察署刑案資料查註紀錄表、同署
    全國施用毒品案件紀錄表、臺灣高等法院被告前案紀錄表附
    卷可考。從而，本件事證已臻明確，被告經強制戒治執行完
    畢釋放後，5 年內再犯本件施用第一級毒品海洛因之犯行，
    堪以認定。
二、按海洛因係毒品危害防制條例所定之第2 條第2 項第1 款所
    定之第一級毒品，不得非法持有、施用，是核被告甲○○所
    為，係犯毒品危害防制條例第10條第1 項之施用第一級毒品
    罪。被告為施用毒品海洛因而持有上開毒品之低度行為，已
    為其施用之高度行為所吸收，不另論罪。其先後多次施用海
    洛因之行為，均時間緊接，觸犯構成要件相同之罪名，顯係
    基於概括犯意反覆為之，為連續犯，應以一罪論，並加重其
    刑。公訴事實僅論及被告於94年11月6 日16時往前回溯72小
    時內之某時許，施用第一級毒品海洛因1 次之犯行，惟被告
    其餘施用第一級毒品海洛因之行為，與已起訴之犯罪事實，
    具有連續犯之裁判上一罪關係，已如前述，為起訴效力所及
    ，本院自應併予審理。被告前於84年間因違反肅清煙毒條例
    案件，經本院以84年度訴字第98號判決判處有期徒刑3 年1
    月確定，於85年8 月15日假釋出監，於假釋期間內，因違反
    肅清煙毒條例等案件，經本院以86年度訴字第854 號判決判
    處應執行有期徒刑3 年8 月，罰金5 萬元確定，於87年8 月
    15日入監服刑上揭殘刑及有期徒刑，嗣於90年9 月28日縮短
    刑期假釋出監，接續前揭判處罰金易服勞役之執行，而於90
    年11月21日罰金易服勞役執行完畢出監，嗣於92年10月26日
    因縮短刑期假釋期滿，未經撤銷以執行完畢論等節，有臺灣
    屏東地方法院檢察署刑案資料查註紀錄表及臺灣高等法院被
    告前案紀錄表各1 份在卷可按，其受有期徒刑之執行完畢後
    ，5 年之內再犯有期徒刑以上之罪，係為累犯，應依法遞加
    重其刑。爰審酌被告前經毒品戒斷之保安處分程序，又甫經
    本院就施用毒品犯行論罪科刑已如前述，仍未徹底戒除毒癮
    ，竟再度施用毒品，顯見其意志不堅，有違政府訂定毒品危
    害防制條例之美意，另斟酌施用毒品係戕害自身健康、尚未
    害及他人，多次施用毒品及犯後坦承犯行等一切情狀，量處
    如主文所示之刑。至公訴人雖具體求處被告有期徒刑2 年等
    語，惟被告於本院審理時已坦承犯行，深具悔意，參以其所
    犯情節，本院認量處前開之刑，已足懲戒其犯行，求刑意旨
    ，毋寧過重，附此敘明。
據上論斷，應依刑事訴訟法第273 條之1 第1 項、第299 條第 1
項前段，毒品危害防制條例第10第1 項，刑法第11條前段、第56
條、第47條，判決如主文。
本案經檢察官鄭伊鈞到庭執行職務
中    華    民    國    95    年    6     月    29    日
                  刑事第二庭    法  官  陳海寧
以上正本證明與原本無異。
如不服本判決應於收受本判決送達後10日內向本院提出上訴書狀
，其未敘述上訴理由者，並得於提起上訴後10日內向本院補提理
由書狀（均須按他造當事人之人數附繕本）「切勿逕送上級法院
」
中    華    民    國    95    年    6     月    29    日
                                書記官  劉淑蓉
附錄本案論科刑法條
毒品危害防制條例第10條第1項
施用第一級毒品者，處 6 月以上 5 年以下有期徒刑。


司法院資訊處製作；財團法人民間司法改革基金會備份。
